---
title: "retiex-vignette"
output: rmarkdown::html_vignette
vignette: >
  %\VignetteIndexEntry{retiex-vignette}
  %\VignetteEngine{knitr::rmarkdown}
  %\VignetteEncoding{UTF-8}
---

```{r, include = FALSE}
knitr::opts_chunk$set(
  collapse = TRUE,
  comment = "#>"
)
```

```{r setup}
library(reti)
library(retiex)
library(tidyverse)

# 国土交通省が公表する取引価格情報をretiで取り込む
# 取引価格情報のダウンロードページは以下URL
# https://www.land.mlit.go.jp/webland/download.html

#hirakata <- 
#  reti::reti_read_LB("27_Osaka Prefecture_20053_20211.csv") %>% 
#  dplyr::filter(t_date >= "2015-01-01")
#
#save(hirakata, file = "hirakata.rda")

load("hirakata.rda")

reti_data <- hirakata

```

## retiexの使い方

retiを利用して取り込んだ取引価格情報データについて、
簡単に時系列データとして分析を行うためのツール。

また、retiデータ以外の一般データでも、
時点列と対象列から期間毎要約統計量を作成することが出来る。



## retiデータを対象とする関数

### 各期間毎の「取引総額」の要約統計量

`retiex_summary()`関数は、
retiデータから、「取引総額」について、
年毎、または、四半期毎の要約統計量のデータフレームを作成する。


```{r}
reti_data %>% 
  retiex_summary()
```


`retiex_rolling_summary()`関数は、
retiデータから、「取引総額」について、
１年周期の四半期毎要約統計量（いわゆる移動平均等）の
データフレームを作成する。

```{r}
reti_data %>% 
  retiex_rolling_summary()
```


### 推定単価について

retiの土地建物一体データについては、
土地単価の数値がない。

そこで、`retiex_add_assumption_land_unit_price()` 関数で
推定土地単価の列を追加出来るようにした。

推定土地単価計算の大まかな流れは、
建物の単価と建築年数から建物価格を推定し、
これを一体価格から除いた額を土地数量で除して、
土地単価を推定するものである。

そして、この「推定土地単価」についての要約統計量を作成する関数が以下のもの。

- retiex_rolling_summary_of_alup()
- retiex_summary_of_alup()

いずれも、土地建物のretiデータと、
想定する建物単価、及び、経済的耐用年数を渡すことで、
推定土地単価を計算し、それについての要約統計量を計算してくれる。


```{r}
reti_data %>% 
  retiex_summary_of_alup(building_unit_cost = 150000, building_durability = 40)
```



## 要約統計量を計算する一般関数

### 要約統計量を求める関数

各期間毎（月、四半期、年、１年周期四半期）の要約統計量を計算し、
結果をデータフレームとして返す。
引数には、元のデータと、その中の対象とするデータ列名、時点がある列名を指定

- get_summary_by_year()
- get_summary_by_quarter()
- get_summary_by_month()
- get_summary_by_rolling_quarter()

```{r}
# 土地面積を対象とした年毎の要約統計推移
reti_data %>% 
  dplyr::filter(!is.na(land_size)) %>% 
  get_summary_by_year(nse_summary_col = land_size, nse_date_col = t_date)
```


これに加えて、単純にある列の要約統計量と
ある列について任意の列内容でのグルーピングでの要約統計量を作成する関数。

- get_summary()
- get_summary_by_group()

```{r}
# 土地面積を対象とした,種別毎の要約統計量
reti_data %>% 
  dplyr::filter(!is.na(land_size)) %>% 
  get_summary_by_group(target_col_name = land_size, group_col_name = `地域`)
```


### 対前年比、対前年差の列を追加する関数

要約統計量を計算する関数の結果として得たデータフレームを渡すと、
対前年比、対前年比（差分）、対前年差を計算

- add_change_rate_cols()
- add_change_rate_diff_cols()
- add_change_diff_cols()


```{r}
# 土地面積を対象とした年毎の要約統計推移に
# 前年比列を追加する
reti_data %>% 
  dplyr::filter(!is.na(land_size)) %>% 
  get_summary_by_year(nse_summary_col = land_size, nse_date_col = t_date) %>% 
  add_change_rate_cols()
```



## 期間計算

期間計算のツール。
２つの日付から、月、四半期での期間を計算する関数。

- calc_month_term()
- calc_quarter_term()


## 月毎、年毎、四半期毎への変換

通常の日付を月毎、年毎、四半期毎の日付へ変換する。

- classify_month()
- classify_quarter()
- classify_year()

月毎の場合は、各月の１日、年毎は各年の１月１日、
四半期毎は、各期の期首である１月１日、４月１日、７月１日、１０月１日に変換する。

これを新たな列として追加することで、各期毎のグルーピングが出来るようになる。


## 連続する日付データの作成

月、年、四半期の期首日で連続する時点データを作成する関数。

- seq_date_by_month()
- seq_date_by_quarter()
- seq_date_by_year()

既存データから期間を作成すると、データがない期間等が把握できないので、
この関数を使って、連続日付データを得ることで抜けの確認等に活用や、
連続性の確保（ファクターの全要素のように）の手助けになるように使う。


## 表示用ツール

数値を人が読みやすい形式で出力するための関数。
よく使うものを関数化した。


- style_percent()
- style_yen()
- style_quarter_date()
- style_rolling_term_quarter()
- transform_quarter_rolling_format()



`style_percent()`関数でのパーセント表示は
diff引数でプラスマイナスの表示のオンオフが出来る

```{r}
style_percent(0.103,keta = 2)
```
```{r}
style_percent(0.103,keta = 2,diff = F)
```

金額関係の関数である`style_yen()`関数は、
カンマを追加し、unit引数で単位を任意のものに出来る。

```{r}
style_yen(123456, unit = "円／㎡")
```
また、keta引数と合わせて、千や百万表示に変えることが出来る。

```{r}
style_yen(123456, keta =3, unit = "千円")
```

四半期関係の表示は、`style_quarter_date()`と
`style_rolling_term_quarter()`で行える。

```{r}
style_quarter_date(as.Date("2020-06-15"))
```

`transform_quarter_rolling_format()`については、入力日付の期が最終期

```{r}
style_rolling_term_quarter(as.Date("2020-06-15"))
```

